臺灣高等法院臺南分院刑事裁定　　　　　100年度聲字第943號
聲明異議人　賴葉秋華即賴正穎之.
代　理　人　莊榮兆
受　刑　人　賴正穎
上列聲明異議人，因受刑人違反選舉罷免法案件，對於臺灣雲林
地方法院檢察署檢察官執行之指揮（九十九年度執字第一九七五
號），聲明異議，本院裁定如下：
    主  文
聲明異議駁回。
    理  由
一、聲明異議意旨略以：本件受刑人賴正穎因違反公職人員選舉
    罷免法案件，經本院以九十九年度重選上更(四)字第三五號
    刑事判決（下稱原判決）判處罪刑確定，並移送臺灣雲林地
    方法院檢察署檢察官指揮執行；惟該案未遵照民國九十二年
    九月一日施行之刑事訴訟法新制審理，故意違背最高法院九
    十三年台上字第二○三三號、五一八五號判例，及司法院釋
    字第五八二號解釋，未曉諭受刑人即被告是否放棄詰問共同
    被告蔡文章，有剝奪受刑人對蔡文章之詰問權之重大違法。
    另依相關證人之證言，出遊費用新台幣五萬餘元係「公吃公
    開」（按指由出遊眾人分攤之意），有統一發票五張可證，
    與事實相符，本院確定判決認受刑人等所稱「公吃公開」乙
    節無非畏罪卸責之詞，開立五張統一發票亦係掩飾行賄、收
    賄云云，有違採證法則及經驗法則，且有與卷證資料不符之
    違背法令，為此聲請撤銷臺灣雲林地方法院檢察署檢察官九
    十九年度執字第一九七五號執行指揮書等語。
二、按受刑人或其法定代理人或配偶以檢察官執行之指揮為不當
    者，得向諭知該裁判之法院聲明異議，刑事訴訟法第四百八
    十四條定有明文。然依上開規定，對於刑之執行，得聲明異
    議事由，僅限於「檢察官執行之指揮為不當」為限。又該法
    條所稱「檢察官執行之指揮不當」，應指檢察官有積極執行
    指揮之違法及其執行方法有不當等情形而言。另裁判除關於
    保安處分者外，於確定後執行之，刑事訴訟法第四百五十六
    條前段定有明文。是裁判一經確定，非依法定程序，不能停
    止其執行之效力。另按刑罰執行，由檢察官依指揮書附具之
    裁判書為之，刑事訴訟法第四百五十七條第一項、第四百五
    十八條規定至明。從而，除法院之確定判決或定執行刑之確
    定裁定，有違法情事，經非常上訴或再審程序，加以撤銷或
    變更者外，原確定裁判有其執行力，檢察官應據以執行。聲
    明異議人主張原判決違反正當法律程序，剝奪受刑人對共同
    被告賴正穎之詰問權，且有認定事實與卷證資料不符，違反
    採證法則及經驗法則等違法，係對原判決已審酌之證據能力
    及認定事實部分重覆再為爭執，並未對檢察官之執行指揮有
    何違法或執行方式有何不當為聲明異議。且受刑人之上開賄
    選案件，業經最高法院於九十九年九月十六日以九十九年度
    台上字第五七一四號刑事判決，駁回上訴人即本件受刑人之
    上訴確定，並未經非常上訴或再審程序，加以撤銷或變更判
    決，有臺灣高等法院被告前案紀錄表在卷可稽，並經本院調
    卷查明無訛。則檢察官就此確定判決所為之執行指揮，於法
    自無不合。另原判決有無再審或非常上訴事由，亦與本件聲
    明異議有無理由之判斷無涉。聲明異議人之聲明異議為無理
    由，予以駁回。
三、依刑事訴訟法第四百八十六條，裁定如主文。
中    華    民    國    100   年    11    月    1     日
                      刑事第二庭
                           審判長法  官  葉居正
                                 法  官  張桂美
                                 法  官  陳春長
以上正本證明與原本無異。
如不服本裁定，應於收受本裁定後五日內向本院提出抗告狀。
                                 書記官  邱如
中    華    民    國   100    年    11    月    1     日